臺灣臺南地方法院刑事判決　　　
111年度易字第247號
公  訴  人  臺灣臺南地方檢察署檢察官
被      告  黃建銘


上列被告因詐欺案件，經檢察官提起公訴（110年度偵字第10853
號），被告就被訴事實為有罪之陳述，本院裁定進行簡式審判程
序，判決如下：
    主  文
黃建銘犯詐欺取財罪，累犯，處有期徒刑陸月，如易科罰金，以
新臺幣壹仟元折算壹日；又犯詐欺取財罪，處有期徒刑肆月，如
易科罰金，以新臺幣壹仟元折算壹日；應執行有期徒刑玖月，如
易科罰金，以新臺幣壹仟元折算壹日。
未扣案之犯罪所得新臺幣二百零四萬二千四百零二元沒收，於全
部或一部不能沒收或不宜執行沒收時，追徵其價額。
    事  實
一、黃建銘明知其並無任何投資計畫，㈠竟意圖為自己不法之所
    有，基於詐欺之犯意，於民國104年10月間至109年4月間，
    向林君豪佯稱：投資外匯1單位為1,000美元，前3個月沒有
    獲利，但一年半後可以拿回一單位的本金新臺幣（下同）3
    萬5,000元(匯率1:35)，投滿15單位可以成為該投資公司的
    股東，每月可獲利3萬至5萬元等語，致林君豪陷於錯誤，先
    後交付共195萬7,202元(計算式：920,715+1,036,487=1,957
    ,202)予黃建銘。㈡於105年10月間，林君豪之胞姊林淑眞得
    知上情，遂透過林君豪聯繫黃建銘告知其投資意願，黃建銘
    竟意圖為自己不法之所有，透過林君豪向林淑眞轉述騙稱：
    投資6單位可以獲得分紅等語，使林淑眞信以為真，於105年
    10月17日11時22分許、105年10月20日11時4分許，匯款14萬
    元、7萬元至黃建銘指定之中國信託銀行帳戶。嗣林君豪、
    林淑眞，未能取回投資本金及獲利，始悉受騙。
二、案經林君豪及林淑眞訴由臺南市政府警察局第三分局報請臺
    南地方法院檢察署檢察官偵查起訴。
    理  由
一、本案被告黃建銘所犯刑法第339條第1項之詐欺取財罪，並非
    死刑、無期徒刑或最輕本刑有期徒刑3年以上之罪，亦非高
    等法院管轄第一審案件，且被告於本院程序進行中，先就被
    訴事實為有罪之陳述，經告知被告簡式審判程序之旨，並經
    檢察官、被告之同意，而以簡式審判程序審理，有本院筆錄
    乙份在卷可稽，是本案之證據調查，依刑事訴訟法第273條
    之2規定，不受同法第159條第1項、第161條之2、第161條之
    3、第163條之1及第164條至第170條規定之限制，合先敘明
    。
二、訊據被告坦承犯行，核與告訴人林君豪、林淑眞於偵查中之
    指訴相符，並有告訴人林君豪中國信託商業銀行自動化交易
    LOG資料-財金交易明細、告訴人林君豪玉山銀行存簿影本、
    告訴人林君豪永豐銀行信用卡明細、告訴人林君豪臺新銀行
    信用卡帳單明細及貸款繳款紀錄、告訴人林君豪玉山銀行信
    用卡明細及貸款繳款紀錄、告訴人林君豪臺新銀行存簿影本
    、告訴人中國信託銀行存簿影本、告訴人林淑眞郵政跨行匯
    款申請書、被告中國信託銀行帳戶客戶基本資料與存款交易
    明細、被告第一銀行帳戶存摺存款客戶歷史交易明細表、告
    訴人林君豪購買自小客車之貸款資料附卷足參（警卷第31-4
    5、133-142、145-171頁、偵卷第97-107、139-233、237-23
    9、247-269頁），被告自白核與事實相符，應堪採信。本件
    事證明確，被告犯行應可認定。
三、論罪科刑
㈠、核被告所為，均係犯刑法第339條第1項之詐欺取財罪。被告
    分別詐騙告訴人林君豪、林淑眞之犯行，犯意各別，行為有異
    ，應分論併罰。又其對告訴人林君豪、林淑眞之各次詐騙行
    為，均係於密接之時、地為之，侵害同一法益，各行為之獨立
    性極為薄弱，依一般社會健全觀念，難以強行分開，在刑法評
    價上，以視為數個舉動之接續施行，合為包括之一行為予以評
    價，較為合理，論以接續犯之一罪。被告前因公共危險案件
    ，經本院以106年度交簡字第3736號判處有期徒刑2月確定，
    於107年1月9日易科罰金執行完畢，有臺灣高等法院被告前
    案紀錄表在卷足稽，於徒刑執行完畢後5年內故意再犯詐騙
    林君豪犯行（犯行直至109年4月間結束），為累犯。參酌司
    法院釋字第775號解釋意旨，審酌被告本案犯罪情節呈現之
    惡性，認依刑法第47條第1項規定加重最低本刑，尚不至使
    所受刑罰超過所應負擔之罪責，應依刑法第47條第1項規定
    ，加重其刑。
㈡、爰審酌被告不思正途，虛應投資計畫詐騙他人之財物，毫無
    尊重他人財產之體認、欠缺法紀觀念，且無法與告訴人和解
    ，賠償告訴人損失，實不宜輕縱，另考量被告認罪之犯罪後
    態度、及其自述之犯罪動機、教育、家庭及經濟等一切情狀
    ，分別量處如主文所示之刑，暨定應執行之刑及均易科罰金
    之折算標準。
四、被告詐得之款項216萬7,202元（告訴人林君豪部分195萬7,2
    02元、告訴人林淑眞部分21萬元），為其犯罪所得，然其中
    12萬4,800元，業經以分紅名義發還告訴人林淑眞，此經告
    訴人林淑眞陳述在卷（本院卷第50頁），此部分應認已發還
    ，扣除該部分，剩餘204萬2,402元未實際發還告訴人2人，
    復參被告於警詢及偵訊供稱：上開贓款已經花用殆盡等語，
    顯已取得財物之財產上利益，自依刑法第38條之1第1項前段
    、第3 項之規定宣告沒收，如全部或一部不能沒收或不宜執
    行沒收時，追徵其價額。
五、依刑事訴訟法第299條第1項前段、第273條之1第1項，刑法
    第339條第1項、第47條第1項、第51條第5款、第41條第1項
    、8項、第38條之1第1項前段、第3 項，刑法施行法第1條之
    1，判決如主文。
本案經檢察官陳冠霖提起公訴、謝欣如到庭執行職務。
中　　華　　民　　國　　111 　年　　4 　　月　　12　　日
                  刑事第五庭    法　官  蔡奇秀
以上正本證明與原本無異。
如不服本判決應於收受本判決後20日內向本院提出上訴書狀，並
應敘述具體理由。其未敘述上訴理由者，應於上訴期間屆滿後20
日內向本院補提理由書狀（均須按他造當事人之人數附繕本）「
切勿逕送上級法院」。 
　　　　　　　　　　　　　　　　書記官　黃郁淇
中　　華　　民　　國　　111 　年　　4 　　月　　12　　日
所犯法條
中華民國刑法第339條
（普通詐欺罪）
意圖為自己或第三人不法之所有，以詐術使人將本人或第三人之
物交付者，處 5 年以下有期徒刑、拘役或科或併科 50 萬元以
下罰金。
以前項方法得財產上不法之利益或使第三人得之者，亦同。
前二項之未遂犯罰之。